【裁判字號】    97,易,468
【裁判日期】    970930
【裁判案由】    傷害
【裁判全文】
臺灣宜蘭地方法院刑事判決               97年度易字第468號
公  訴  人  臺灣宜蘭地方法院檢察署檢察官
被      告  乙○○
選任辯護人  李蒼棟律師
上列被告因傷害案件，經檢察官提起公訴（九十六年度偵字第一
四一二號），被告就被訴事實為有罪之陳述，爰依簡式審判程序
判決如下：
    主  文
乙○○傷害人之身體，處拘役拾日，如易科罰金，以新臺幣壹
仟元折算壹日，減為拘役拾伍日，如易科罰金，以新臺幣壹仟元
折算壹日。
    事  實
一、乙○○於民國九十五年十二月二十五日九時許，在宜蘭縣羅
    東鎮○○路○段三號之永和寺內，因細故與李換祥（已歿）
    發生爭執，竟基於傷害之犯意，徒手毆打李換祥，造成李換
    祥受有右臉頰及人中擦傷等傷害。
二、案經李換祥之子甲○○訴由宜蘭縣政府警察局羅東分局報告
    臺灣宜蘭地方法院檢察署檢察官偵查起訴。
    理  由
一、上揭事實，業據被告乙○○於本院審理時到庭坦承不諱，核
    與證人吳發金、張清和及曾崇禧先後於警詢及偵查中證述情
    節大致相符，復有羅東聖母醫院九十五年十二月二十八日出
    具之診斷證明書在卷可稽，堪徵被告自白情節是與真實相符
    而可採憑。本件事證已臻明確，被告犯行洵堪認定，應予依
    法論科。
二、核被告乙○○之所為，係犯刑法第二百七十七條第一項傷害
    罪。審酌被告僅因細故率而出手傷人之犯罪動機、目的、手
    段，並考量被害人李換祥遭被告毆打成傷之傷勢程度，及被
    告之智識程度、素行與犯後坦承犯行之態度等一切情狀，爰
    予量處如主文所示之刑，並諭知易科罰金之折算標準。惟被
    告犯本罪後，中華民國九十六年罪犯減刑條例業於九十六年
    七月四日制定公布，並於同月十六日施行。依該條例第二條
    第一項第三款規定，被告所為本件犯罪時間因在九十六年四
    月二十四日前，且無同條例第三條第一項第十五款所列不予
    減刑等情，爰依該條例第二條第一項第三款減其前開宣告刑
    之二分之一，並諭知易科罰金之折算標準。
據上論斷，應依刑事訴訟法第二百七十三條之一第一項、第二百
八十四條之一、第二百九十九條第一項前段，刑法第二百七十七
條第一項、第四十一條第一項前段，中華民國九十六年罪犯減刑
條例第二條第一項第三款、第七條、第九條，判決如主文。
本案經檢察官郭欣怡到庭執行職務中
中    華    民    國    97    年    9     月    30    日
                      刑事第四庭法  官  陳嘉年
以上正本證明與原本無異。
如不服本判決應於收受本判決後10日內向本院提出上訴書狀，並
應敘述具體理由。若未敘述理由者，應於上訴期間屆滿後20日內
向本院補提理由書狀（均須按他造當事人之人數附繕本）。
                                書記官  葉瑩庭
中    華    民    國    97    年    9     月    30    日
附錄本案論罪科刑法條全文
刑法第二百七十七條第一項
傷害人之身體或健康者，處三年以下有期徒刑、拘役或一仟元以
下罰金。


司法院資訊處製作；財團法人民間司法改革基金會備份。
